臺灣基隆地方法院基隆簡易庭小額民事判決　九十一年度瑞小字第四五號
　　原　　　告　乙○○
　　被　　　告　甲○○
右當事人間請求損害賠償事件，本院判決如左：
    主　　文
被告應給付原告新臺幣貳萬伍仟捌佰玖拾伍元，及自民國九十一年十月一日起至清償
日止，按週年利率百分之五計算之利息。
原告其餘之訴駁回。
本件訴訟費用新臺幣壹仟貳佰柒拾肆元，由被告負擔新臺幣壹仟零貳拾元，餘由原告
負擔。
本判決原告勝訴部分得假執行。
原告其餘假執行之聲請駁回。
    事實及理由要領
一、原告本起訴請求被告給付新臺幣（下同）八萬零三百五十五元及自起訴狀繕本送
    達翌日起至清償日止，按年息百分之五計算之利息。於起訴狀繕本送達後，減縮
    訴之聲明請求被告給付三萬三千元及自起訴狀繕本送達翌日起至清償日止，按年
    息百分之五計算之利息，經查合於民事訴訟法第二百五十五條第一項第三款之規
    定，應准予變更。
二、原告起訴主張：其於民國（下同）九十一年七月二十一日下午五時十分許，駕駛
    車號ＫＹ－八○六三號自用小客車，行經臺北縣貢寮鄉○里村○○街四二號前路
    口，遭被告駕駛車號ＫＦ－七五八六號自用小客車自後方追撞，原告車輛之後車
    廂位置因而受損，為此爰依侵權行為之法律關係，請求被告給付被告自行委託汽
    車修理廠所估價之汽車修理費新臺幣（下同）三萬三千元等語。
三、被告抗辯：車禍之發生係因原告忽然緊急煞車所致，故原告亦與有過失，應負擔
    部分責任等語。
四、經查：
  (1)原告主張其於九十一年七月二十一日下午五時十分許，駕駛車號ＫＹ－八○六三
    號自用小客車，行經臺北縣貢寮鄉○里村○○街四二號前路口，遭被告駕駛車號
    ＫＦ－七五八六號自用小客車自後方追撞，原告車輛之後車廂位置因而受損等事
    實，業據原告提出Ａ３類道路交通事故調查報告表影本一份、行車執照影本一份
    、車損照片十九張、報價單二張為證，並經本院依職權向臺北縣政府警察局瑞芳
    分局調閱本件車禍之道路交通事故調查報告表、談話記錄表及現場照片等資料查
    證屬實，且為被告所不爭執，堪信屬實。
  (2)原告主張本件車禍之發生應歸責被告一節，為被告所否認，被告抗辯車禍之發生
    係因原告忽然緊急煞車所致，原告亦與有過失等語。按「汽車在同一車道行駛時
    ，除擬超越前車外，後車與前車之間應保持隨時可以煞停之距離。」道路交通安
    全規則第九十四條第一項定有明文，本件被告所駕駛之ＫＦ－七五八六號自用小
    客車行駛於原告所駕駛之ＫＹ－八○六三號自用小客車後方，依法應由被告負注
    意義務與前車保持縱使前車遇突發路況而緊急煞車，後車亦可隨時煞停之安全距
    離，被告既未保持行車安全距離而不及煞停自後追撞原告車輛，被告之駕駛行為
    顯有過失，而原告遵行車道行駛在前，並無過失，被告之與有過失抗辯不足採信
    ，堪認原告此項主張為真實。
五、按因故意或過失，不法侵害他人之權利者，負損害賠償責任，民法第一百八十四
    條第一項前段定有明文。本件被告因駕駛過失致原告所有之車輛受損，依上開規
    定，應對原告負賠償責任，茲就原告所請求之損害賠償金額計算如下：
  (1)原告所有之車號ＫＹ－八○六三號自用小客車於九十一年七月二十一日車禍受損
    後，經被告所委託之昌益汽車修理廠估算修復費用為三萬三千零五十元（零件費
    七千九百五十元、工資一萬六千六百元、烤漆費八千五百元），業據被告提出該
    紙估價單及車損照片十八張為證，原告亦當庭同意以該修復費用金額作為其車損
    之損害額，並經本院審核原告車輛之受損照片佐以被告駕車擦撞原告車輛之方向
    與部位研判，認該紙估價單上所列之修理項目均屬維修之必要項目，故該車因本
    件車禍受損所需修復費用為三萬三千零五十元，堪可認定。
  (2)惟依民法第一百九十六條規定請求物被毀損所減少之價額，固得以修復費用為估
    定之標準，但以必要者為限，即修理材料以新品換舊品，應予折舊。原告之車輛
    為八十二年五月出廠，於八十二年十月二十九日領照使用，有汽車行車執照影本
    在卷可稽，至九十一年七月二十一日肇事受損時止，依營利事業所得稅查核準則
    第九十五條第八項規定：「固定資產提列折舊採用定率遞減法者，以一年為計算
    單位，其使用期間未滿一年者，按實際使用之月數相當於全年之比例計算之，不
    滿一月者，以一月計」方法計算結果，原告實際使用之年數為八年八月又二十四
    日，應以八年九月計，其汽車及附加零件已有折舊，應將折舊部分予以扣除。本
    院依行政院所頒固定資產耐用年數表及固定資產折舊率之規定，自用小客車之耐
    用年數為五年，依定率遞減法每年折舊千分之三百六十九，原告請求之修理費中
    零件部分為七千九百五十元，依上開標準計算折舊額已逾原額之十分之九，按採
    定率遞減法者，其最後一年之折舊額，加歷年折舊累計額，其總和不得超過該資
    產成本原額之十分之九，爰依十分之九計算折舊額為七千一百五十五元，扣除折
    舊額後，被告所得請求之零件費用為七百九十五元，連同不應折舊之工資一萬六
    千六百元、烤漆費八千五百元，合計二萬五千八百九十五元。是原告請求被告賠
    償二萬五千八百九十五元部分為有理由，逾此範圍之請求並無理由。
六、從而，原告本於侵權行為之法律關係，請求被告給付二萬五千八百九十五元，及
    自起訴狀繕本送達翌日即九十一年十月一日起至清償日止，按年息百分之五計算
    之法定遲延利息，為有理由，應予准許；逾上開金額部分之請求，於法無據，應
    予駁回。
七、本件係依小額訴訟程序判決，被告受敗訴判決部分應依職權宣告假執行；至原告
    敗訴部分，其假執行之聲請已失所依據，應予駁回。
八、本件訴訟費用額一千二百七十四元（裁判費八百八十五元、送達郵費三百八十九
    元），由被告負擔五分之四即一千零二十元，餘由原告負擔。
中　　　華　　　民　　　國　　　九十一　　年　  　十二    月　  十八　  日
~B臺灣基隆地方法院瑞芳簡易庭
~B  　　　法　　　官　蔡佳玲
右正本證明與原本無異。
對於本件判決如有不服，應於收受送達後二十日內向本院提出上訴書狀，上訴於本院
合議庭，並按他造當事人之人數附具繕本。
當事人之上訴，非以判決違背法令為理由不得為之，上訴狀應記載上訴理由，表明下
列各款事項：
（一）原判決所違背之法令及其具體內容。
（二）依訴訟資料可認為原判決有違背法令之具體事實。
中　　　華　　　民　　　國　　　九十一　　年　  　十二    月　  十九　  日
~B　　　　法院書記官　劉珍珍
